臺灣高等法院高雄分院民事裁定
111年度抗字第302號
抗  告  人  莊雪珍  

上列抗告人因與陳巧玉等人間停止執行事件，對於中華民國111
年8月29日臺灣橋頭地方法院111年度聲字第87號所為裁定提起抗
告，本院裁定如下：
    主  文
抗告駁回。
抗告費用由抗告人負擔。
    理  由
一、抗告及聲請意旨略以：吳浩嘉拿抗告人之房屋向紀昱廷借款
    新臺幣（下同）50萬元，其中40萬元是要幫忙清償抗告人欠
    薛玉郎之20萬元債務，但吳浩嘉卻未清償該20萬債務，造成
    薛玉郎執行抗告人之房屋，債權人陳巧玉只是人頭，抗告人
    已對吳浩嘉及陳巧玉等人提起刑事訴訟，請待判決確定再分
    配拍賣價金。爰請廢棄原裁定，准供擔保停止執行等語。
二、按強制執行程序開始後，除法律另有規定外，不停止執行；
    有回復原狀之聲請，或提起再審或異議之訴，或對於和解為
    繼續審判之請求，或提起宣告調解無效之訴、撤銷調解之訴
    ，或對於許可強制執行之裁定提起抗告時，法院因必要情形
    或依聲請定相當並確實之擔保，得為停止強制執行之裁定，
    強制執行法第18條定有明文。因此，倘非法律另有規定或執
    行債務人提起強制執行法第18條第2項列舉之聲請、訴訟或
    請求，法院即無由依聲請為停止強制執行之裁定。
三、經查：
　㈠抗告人於原法院聲請停止原法院109年度司執字第15725號拍
    賣抵押物等強制執行事件（下稱系爭強制執行程序)，其主
    張之事由及所提出不起訴處分書（附院卷第27-33頁），並
    無強制執行法第18條第2項所列舉之聲請、訴訟或請求，顯
    與強制執行法第18條第2項規定不符，原裁定駁回抗告人停
    止系爭強制執行程序之聲請，並無違誤。
　㈡又聲請停止強制執行程序，惟在強制執行程序終結前，始有
    其實益。抗告人於原法院聲請停止系爭強制執行程序時，執
    行程序所得金額128萬8千元，雖尚未分配完畢，惟執行法院
    嗣已核發權利移轉證書，並將執行所得全部金額分配與債權
    人完畢，系爭強制執行程序已於111年9月29日終結等情，業
    經本院調系爭強制執行事件卷核閱屬實，而本件抗告事件於
    111年10月4日始繫屬本院，法院縱為停止執行程序之裁定，
    亦屬無從執行，抗告人聲請停止執行程序，為無理由。
  ㈢綜上，原裁定駁回抗告人停止系爭強制執行程序之聲請，並
    無不當，抗告人提起本件抗告，為無理由，應予駁回。
四、據上論結，本件抗告為無理由，爰裁定如主文。
中　　華　　民　　國　　111 　年　　10　　月　　18　　日
                            民事第一庭   
                                審判長法  官  簡色嬌
                                      法  官  何悅芳
                                      法  官  林雅莉
以上正本證明與原本無異。
本件不得再抗告。
中　　華　　民　　國　　111 　年　　10　　月　　18　　日
                                      書記官  楊茱宜